【裁判字號】    99,簡上,6
【裁判日期】    991111
【裁判案由】    給付票款
【裁判全文】
臺灣澎湖地方法院民事判決               99年度簡上字第6號
上  訴  人  甲○○
被  上訴人  丙○○
訴訟代理人  乙○○
上列當事人間請求給付票款事件，上訴人對於民國99年8月5日本
院馬公簡易庭99年度馬簡字第40號第一審判決提起上訴，經本院
於99年11月4日言詞辯論終結，判決如下：
    主      文
上訴駁回。
第二審訴訟費用新臺幣壹萬零伍佰柒拾伍元由上訴人負擔。
    事實及理由
一、被上訴人起訴主張：伊執有上訴人簽發、如原審判決附表所
    示之支票5紙，係因訴外人翁東佑向伊調借現金而取得，但
    屆期提示後，未獲兌現，爰依票據法律關係，請求上訴人給
    付票款，並聲明：上訴人應給付被上訴人新臺幣（下同）
    649,000元，及自民國99年4月1日起至清償日止，按週年利
    率6%計算之利息。
二、上訴人則以：伊係因訴外人丁○○向伊借票，而簽發系爭支
    票，理應由丁○○負責等語資為抗辯。
三、原審為上訴人敗訴判決，判命上訴人應給付被上訴人
    64,9000元，及自99年4月1日起至清償日止，按週年利率6%
    計算之利息。上訴人不服，以系爭支票係伊借予丁○○週轉
    而簽發，丁○○對伊並無票據上權利，被上訴人取得票據可
    能並無對價或不相當對價，不能取得票據上權利，請求查明
    等語提起上訴，於本院上訴聲明：（一）原判決廢棄。（二
    ）上開廢棄部分，被上訴人於第一審之訴駁回。被上訴人則
    答辯聲明：上訴駁回。
四、按無對價或以不相當之對價取得票據者，不得享有優於其前
    手之權利，票據法第14條第2項定有明文。又票據法第14條
    第2項所謂不得享有優於其前手之權利，固指前手之權利如
    有瑕疵，該取得人即應繼受其瑕疵，人的抗辯並不中斷；如
    前手無權利時，取得人即不能取得權利而言，惟該前手權利
    瑕疵或無權利之抗辯事由，仍應由票據債務人負證明之責，
    最高法院89年台上字第1313號亦著有裁判要旨可供參照。經
    查：證人丁○○經兩造同意後，於本院準備程序證稱：伊因
    需要資金週轉，向上訴人借票，再透過翁東佑跟被上訴人調
    現，陸續調得60幾萬元，目前仍缺錢，無力償還債務等語，
    堪認被上訴人應係以相當之對價取得系爭支票。而票據為文
    義證券，被上訴人對於系爭支票所享有之權利自依票面所載
    文義認定。從而，被上訴人以系爭支票票面金額向上訴人請
    求，為有理由，上訴人抗辯被上訴人不得向其請求票款，尚
    不可採。
五、綜上所述，被上訴人所持系爭支票為上訴人有效簽發之票據
    已如前述，而上訴人復無法舉證證明被上訴人有因以無對價
    或不相當之對價取得系爭支票，而不得享有票據權利之情，
    則上訴人自應依票據法第126條之規定，負有給付票款之義
    務。從而，被上訴人依票據法律關係，請求上訴人給付
    649,000元及自99年4月1日起至清償日止，按週年利率6%計
    算之利息，為有理由。原審依此判令上訴人應如數給付，且
    依職權為假執行之宣告，其認事用法均無違誤，自應予以維
    持，上訴意旨指摘原判決不當，求予廢棄改判為無理由，自
    應予駁回其上訴。
六、據上論結，本件上訴為無理由，依民事訴訟法第436條之1第
    3 項、第449條第1項、第78條，判決如主文。
中    華    民    國    99    年    11    月    11    日
                  民事庭  審判長法  官  管安露
                                法  官  李宛玲
                                法  官  陳順輝
以上正本係照原本作成。
本判決不得上訴。
中    華    民    國    99    年    11    月    11    日
                                書記官  劉竹苞

司法院資訊處製作；財團法人民間司法改革基金會備份。
